【裁判字號】    90,上訴,1115
【裁判日期】    900621
【裁判案由】    違反毒品危害防制條例
【裁判全文】
臺灣高等法院高雄分院刑事判決          九十年度上訴字第一一一五號
    上  訴  人 台灣屏東地方法院檢察署檢察官
    上  訴  人
    即  被  告 乙○○
右上訴人因違反毒品危害防制條例案件，不服臺灣屏東地方法院九十年度訴字第三五
三號，中華民國九十年六月二十一日第一審判決（起訴案號：臺灣屏東地方法院檢察
署八十九年度偵字第四Ｏ五九號）提起上訴，本院判決如左：
    主  文
上訴駁回。
    事實及理由
一、本案經本院審理結果，認第一審判決認事用法及量刑均無不當，應予維持，並引
    用第一審判決書記載之事實、證據及理由。
二、檢察官上訴意旨略以本案查扣安非他命二包（毛重二點九公克），既係違禁物，
    縱非被告所有，但本諸防衛社會利益，兼顧訴訟經濟原則，似仍應由審理之法院
    一併宣告沒收為宜，茲原審就扣案之違禁物－安非他命未一併諭知沒收，適用法
    律，尚有未洽等語；但查扣案之安非他命係施俊正犯罪之證物，不應於本案訴訟
    程序內諭知沒收，檢察官上訴無理由、應予駁回。
三、被告上訴意旨略以原審量刑過重云云；然查被告所犯轉讓第二級毒品，係六月以
    上五年以下有期徒刑之罪，原審審酌一切情狀量處有期徒刑十月，應無過重，被
    告上訴無理由，亦應駁回。
據上論斷，應依刑事訴訟法第三百六十八條、第三百七十三條，判決如主文。
本案經檢察官邱榮藏到庭執行職務。
中    華    民    國         九十       年      十      月      九      日
                              臺灣高等法院高雄分院刑事第九庭
                                  審判長法官  張甲松
                                        法官  任森銓
                                        法官  江泰章
右正本證甲與原本無異。
如不服本判決，應於判決送達後十日內向本院提出上訴狀，其未述理由者並應於提
出上訴狀後十日內向本院補提理由書（應附繕本)。
                                      書記官  郭榮芳
中    華    民    國         九十       年      十      月     十二     日
                                                                      Ｈ
附件
臺灣屏東地方法院刑事判決
                                                    九十年度訴字第三五三號
    公  訴  人  臺灣屏東地方法院檢察署檢察官
    被      告  乙○○  男  二十二歲(民國○○○年○月○日生)
                        國民身分證統一編號：Ｚ000000000號
                        住屏東縣萬丹鄉灣內村灣仔內十五號
右被告因違反毒品危害防制條例案件，經檢察官提起公訴（八十九年度偵字第四○五
九號），本院判決如左：
    主  文
乙○○連續轉讓第二級毒品，處有期徒刑拾月。
    事  實
乙○○基於概括犯意，於民國八十九年四、五月間，連續在屏東縣萬丹鄉灣內村灣仔
內十五號住處，二次無償轉讓第二級毒品甲基安非他命供施俊正( 業經檢察官另案偵
辦 )施用。嗣於八十九年六月九日下午六時許，在上開住處，經警查獲，( 施用毒品
部分，檢察官另行簽分偵辦 )。案經高雄市政府警察局鼓山分局報告臺灣屏東地方法
院檢察署檢察官偵查起訴。
    理  由
一、被告乙○○於審理中對於在右揭時、地轉讓第二級毒品甲基安非他命之事實自白
    不諱，並與證人施俊正所證情節相符，另於偵查中經臺灣屏東地方法院檢察署檢
    察官將被告送請法務部調查局作測謊鑑定，據該局採控制問題法、混合問題法鑑
    定結果：乙○○稱：其未曾提供安非他命與施俊正。經測試呈情緒波動之反應，
    研判有說謊。此有法務部調查局八十九年九月二十一日( 八九 )陸（三）字第八
    九０六三六六九號鑑定通知書一件在卷可稽。從而，被告所為轉讓第二級毒品犯
    行之事證已臻甲確。
二、核被告所為，係犯毒品危害防制條例第八條第二項之罪，其前後二次轉讓安非他
    命行為，時間密接、犯罪構成要件相同，顯係基於概括犯意為之，應依連續犯規
    定加重其刑。爰審酌被告為本件犯行之前，未曾有其他犯行，素行良好，有臺灣
    高等法院被告全國前案紀錄表一件附卷可稽、犯罪之動機係因施俊正為其朋友，
    故無償轉讓安非他命與施俊正、僅提供二次，且只提供與施俊正一人、惟傷害他
    人身體健康之情節非輕、犯罪後坦承犯行態度良好等一切情節，量處如主文之刑
    。公訴意旨另認：扣案之安非他命二包（毛重二點九公克），應依法宣告沒收。
    惟扣案之安非他命二包（毛重二點九公克），並非被告所有，係施俊正所有，而
    於查獲當日遺落在被告住所，與被告本件犯行無涉等事實，業據證人施俊正於偵
    訊、審理中結證綦詳，從而，前述扣案物品雖為違禁物，得對之單獨宣告沒收，
    惟因與被告本件犯行無涉，故應由檢察官另行聲請單獨宣告沒收，或於施俊正所
    涉之違反毒品危害防制條例案件中，併宣告沒收之，爰不為沒收之諭知，附此敘
    甲。
據上論斷，應依刑事訴訟法第二百九十九條第一項前段，毒品危害防制條例第八條第
二項，刑法第十一條、第五十六條，判決如主文。
本案經檢察官張啟聰到庭執行職務。
中      華      民      國     九十     年     六     月    二十一      日
                                      臺灣屏東地方法院刑事第二庭
                                            法  官  莊鎮遠
右判決正本證甲與原本無異。
對於本判決如有不服應於收受送達後十日內向本院提出上訴書狀上訴於台灣高等法院
高雄分院並按他造當事人之人數附具繕本。
                                            書記官  魏慧夷
中    華    民    國     九十      年      六      月       二十二      日
參考法條：
毒品危害防制條例第八條第二項：
轉讓第二級毒品者，處六月以上五年以下有期徒刑，得併科新台幣七十萬元以下罰金
。


司法院資訊處製作；財團法人民間司法改革基金會備份。
